【裁判字號】    99,訴,499
【裁判日期】    990430
【裁判案由】    違反毒品危害防制條例
【裁判全文】
臺灣臺南地方法院刑事判決               99年度訴字第499號
公  訴  人  臺灣臺南地方法院檢察署檢察官
被      告  乙○○
上列被告因違反毒品危害防制條例案件，經檢察官提起公訴（98
年度毒偵字第2427號），本院判決如下：
    主  文
乙○○施用第一級毒品，累犯，處有期徒刑拾月。
    事  實
一、乙○○先前因施用毒品案件，經本院裁送強制戒治，於民國
    92年12月18日停止戒治付保護管束，並於 93年4月21日保護
    管束期滿視為強制戒治執行完畢；復於95年間因施用毒品案
    件，經本院判處有期徒刑1年2月確定，並於97年1月7日執行
    完畢。詎仍不知悔改，又基於施用第一級毒品海洛因之犯意
    ，於98年9月13日下午3時許，在其位於臺南市○○區○○路
    32巷3號之8住處，以針筒注射方式施用第一級毒品海洛因1
    次。
二、案經臺南市警察局第四分局報請臺灣臺南地方法院檢察署檢
    察官偵查起訴。
    理  由
一、本件係經被告乙○○於準備程序為有罪之表示，而經本院合
    議庭裁定由受命法官獨任以簡式審判程序加以審理，依刑事
    訴訟法第273條之2、第159條第2項規定，不適用傳聞法則有
    關限制證據能力之相關規定，合先敘明。
二、訊據被告對於上揭事實均坦承不諱，且被告為警查獲後採集
    之尿液送驗結果，係呈嗎啡陽性反應，有採尿同意書、臺南
    市警察局第四分局偵辦毒品危害防制條例案送驗尿液年籍對
    照表以及長榮大學98年9月28日確認報告各1份可稽，堪認被
    告之自白與事實相符，其確有施用第一級毒品海洛因之行為
    無誤。
三、按毒品危害防制條例於93年7月9日修正公布，自93年1月9日
    施行，其中第20條、第23條將施用毒品之刑事處遇程序，區
    分為「初犯」及「5年內再犯」、「5年後再犯」。依其立法
    理由之說明：「初犯」，經觀察、勒戒或強制戒治後，應為
    不起訴處分或不付審理之裁定；經觀察、勒戒或強制戒治執
    行完畢釋放後， 「5年內再犯者」，因其再犯率甚高，原實
    施之觀察、勒戒及強制戒治既已無法收其實效，爰依法追訴
    或裁定交付審理。至於經觀察、勒戒或強制戒治執行完畢釋
    放後， 「5年後再犯」者，前所實施之觀察、勒戒或強制戒
    治既已足以遮斷其施用毒品之毒癮，為期自新及協助其斷絕
    毒癮，仍適用「初犯」規定，先經觀察、勒戒或強制戒治之
    程序。從而依修正後之規定，僅限於「初犯」及 「5年後再
    犯」二種情形，始應先經觀察、勒戒或強制戒治程序。倘被
    告於5年內已再犯，經依法追訴、處罰，縱其第3次（或第3
    次以上）再度施用毒品之時間，在初犯觀察、勒戒或強制戒
    治執行完畢釋放5年以後，已不合於「5年後再犯」之規定，
    且因已於 「5年內再犯」，顯見其再犯率甚高，原實施觀察
    、勒戒或強制戒治，已無法收其實效，即應依該條例第10條
    處罰（最高法院 95年5月9日第7次刑事庭會議決議參照）。
    查被告先前因施用毒品案件，經本院裁送強制戒治，於92年
    12月18日停止戒治付保護管束，並於 93年4月21日保護管束
    期滿視為強制戒治執行完畢，又於強制戒治執行完畢釋放後
    5年內，再於95年間因施用毒品案件，經本院判處有期徒刑1
    年2月確定，並於 97年1月7日執行完畢，有臺灣高等法院被
    告全國前案紀錄表可參，則被告本件施用毒品犯行，相距上
    開強制戒治執行完畢之日（即93年4月21日）雖已逾5年，然
    其在該強制戒治執行完畢釋放後之5年內，於 95年間又因再
    犯施用毒品之罪，並由法院判決確定在案，揆諸上揭說明，
    本件被告施用毒品之時點，距離上開強制戒治執行完畢日雖
    已逾5年，仍應依法追訴，而無適用毒品危害防制條例第 20
    條第 3項之餘地。從而，本件事證明確，被告犯行洵堪認定
    。
四、核被告所為，係犯毒品危害防制條例第 10條第1項施用第一
    級毒品罪。被告持有第一級毒品，復進而施用，其持有毒品
    之低度行為，為施用毒品之高度行為所吸收，不另論罪。被
    告曾於95年間因施用毒品案件，經本院判處有期徒刑1年2月
    確定，並於97年1月7日執行完畢，有前開臺灣高等法院被告
    全國前案紀錄表可憑，其於有期徒刑執行完畢後， 5年內故
    意再犯本件有期徒刑之罪，係為累犯，應依刑法第47條第1
    項規定加重其刑。爰審酌被告曾因施用毒品案件，經強制戒
    治後，仍再犯本件之罪，未見悔意，戒癮之意志力甚為薄弱
    ，惟其犯後尚知坦承犯行，犯後態度堪認良好等一切情狀，
    量處如主文所示之刑，並定其應執行刑。
據上論斷，應依刑事訴訟法第273條之1第1項、第299條第1項前
段，毒品危害防制條例第10條第1項，刑法第11條前段、第47條
第1項，判決如主文。
本案經檢察官甲○○到庭執行職務。
中    華    民    國    99    年    4     月    30    日
                  刑事第十庭  法  官  陳威龍
以上正本證明與原本無異。
如不服本判決應於收受本判決後10日內向本院提出上訴書狀，並
應敘述具體理由。其未敘述上訴理由者，應於上訴期間屆滿後20
日內向本院補提理由書狀（均須按他造當事人之人數附繕本）「
切勿逕送上級法院」。
                              書記官  吳昕韋
中    華    民    國    99    年    4     月    30    日
附錄論罪科刑法條：
毒品危害防制條例第10條第1項：
施用第一級毒品者，處6月以上5年以下有期徒刑。

司法院資訊處製作；財團法人民間司法改革基金會備份。
